【裁判字號】    97,審訴,748
【裁判日期】    970509
【裁判案由】    毒品危害防制條例
【裁判全文】
臺灣桃園地方法院宣示判決筆錄         97年度審訴字第748號
公  訴  人  臺灣桃園地方法院檢察署檢察官
被      告  甲○○
指定辯護人  本院公設辯護人乙○○
上列被告因毒品危害防制條例等案件，於中華民國97年5月9日
下午5時許，在本院第十法庭宣示判決，出席職員如下：
          法  官   林孟宜
          書記官   洪明媚
          通  譯
法官起立朗讀判決主文、犯罪事實要旨、處罰條文、附記事項，
及告以上訴限制、期間並提出上訴狀之法院，且諭知記載其內容
：
一、主  文：
    甲○○施用第一級毒品，累犯，處有期徒刑柒月；又施用第
    二級毒品，累犯，處有期徒刑參月，扣案之甲基安非他命貳
    包含袋 (毛重共零點捌公克，因鑑驗使用零點零壹捌公克，
    驗餘毛重共零點柒捌貳公克)均沒收銷燬之。應執行有期徒
    刑捌月，扣案之甲基安非他命貳包含袋 (毛重共零點捌公克
    ，因鑑驗使用零點零壹捌公克，驗餘毛重共零點柒捌貳公克
    ) 均沒收銷燬之。
二、犯罪事實要旨：
    甲○○曾因竊盜案件，經臺灣宜蘭地方法院於民國88年12月
    17日以88年度易字第232號判處有期徒刑1年確定；另因搶奪
    案件，經同院於88年12月20日以88年度訴字第189號判處有
    期徒刑10月確定；復因贓物案件，經同院於89年3月31日以
    89年度易字第43號判處有期徒刑3月確定；又因贓物案件，
    經同院於89年5月18日以89年易字第139號判處有期徒刑2月
    確定；再因毒品危害防制條例案件，經同院於89年9月18日
    以89年度訴字第72號判處有期徒刑1年確定；上開5罪經同院
    89年度聲字第1156號裁定定應執行有期徒刑3年確定，於89
    年1月7日入監，嗣經假釋出監付保護管束、撤銷假釋，再入
    監執行殘刑有期徒刑1年1月30日；另於91年間因竊盜案件，
    再經同院於91年7月29日以91年度宜簡字第110號判處有期徒
    刑4月確定；復因違反職役職責案件，經國防部北部地方軍
    事法院於92年1月20日以91年度信審字第347號判處有期徒刑
    8月確定；又因妨害自由案件，經臺灣宜蘭地方法院於92 年
    4月28日以91年度易字第554號判處有期徒刑5月確定；再因
    竊盜案件，經同院於92年4月7日以92年度羅簡字第49號判處
    有期徒刑6月確定，上揭違反職役職責、妨害自由、竊盜案
    件，經臺灣宜蘭地方法院以92年度聲字第475號裁定定應執
    行有期徒刑1年6月確定，與上開殘刑1年1月30日、竊盜案有
    期徒刑4月接續執行，於94年10月4日縮刑期滿執行完畢。另
    因施用毒品案件，經臺灣宜蘭地方法院以88年度毒聲字第
    642號裁定送觀察、勒戒後，認無繼續施用毒品傾向，於88
    年10月8日執行完畢釋放出所，並由臺灣宜蘭地方法院檢察
    署檢察官以88年度偵字第2696號、88年度毒偵字第103、
    158、183號為不起訴處分確定。復因施用毒品案件，經同院
    以91年度毒聲字第747號裁定送觀察、勒戒後，認無繼續施
    用毒品傾向，於92年1月29日執行完畢釋放出所，並經同署
    檢察官以91年度毒偵字第957號為不起訴處分確定。詎仍不
    知悔改，於觀察、勒戒執行完畢釋放後5年內，復基於施用
    第一級毒品海洛因之犯意，於96年12月8日晚上7時許，在桃
    園縣龍潭鄉○○路○○段477巷1弄5號住處，以針筒注射方
    式施用第一級毒品海洛因；另基於施用第二級毒品安非他命
    之犯意，於同日晚上8時許，在上開處所，以吸食器施用毒
    品安非他命，嗣於同年月10日晚上11時40分許，在桃園縣龍
    潭鄉○○路59號前為警查獲，並扣得安非他命2包含袋（毛
    重共0.8公克；因鑑驗使用0.018公克，驗餘毛重0.782公克
     ）。
三、處罰條文：
    毒品危害防制條例第10條第1項、第2項，第18條第1項前段
    ，刑法第11條、第47條第1項、第51條第5款。
四、協商判決除有刑事訴訟法第455條之4第1項第1款於本訊問程
    序終結前，被告撤銷協商合意或檢察官撤回協商聲請者；第
    2款被告協商之意思非出於自由意志者；第4款被告所犯之罪
    非第455條之2第1項所定得以協商判決者；第6款被告有其他
    較重之裁判上一罪之犯罪事實者；第7款法院認應諭知免刑
    或免訴、不受理者情形之一，及違反同條第2項「法院應於
    協商合意範圍內為判決；法院為協商判決所科之刑，以宣告
    緩刑或2年以下有期徒刑、拘役或罰金為限」之規定者外，
    不得上訴。
五、如有前項得上訴之情形者，得自收受判決送達之日起10日內
    ，向本院提出上訴書狀，上訴於第二審法院。
中    華    民    國    97    年    5     月     9    日
                            刑事庭法  官  林孟宜
以上正本證明與原本無異。
                                  書記官  洪明媚
中    華    民    國    97    年    5    月      9    日
附錄本案論罪科刑法條：
毒品危害防制條例第10條
施用第一級毒品者，處 6 月以上 5 年以下有期徒刑。
施用第二級毒品者，處 3 年以下有期徒刑。
毒品危害防制條例第18條第1 項規定：
查獲之第一、二級毒品及專供製造或施用第一、二級毒品之器具
，不問屬於犯人與否，均沒收銷燬之；查獲之第三、四級毒品及
製造或施用毒品之器具，無正當理由而擅自持有者，均沒入銷燬
之。但合於醫藥、研究或訓練之用者，得不予銷燬。


司法院資訊處製作；財團法人民間司法改革基金會備份。
